【裁判字號】    98,訴,690
【裁判日期】    980722
【裁判案由】    毒品危害防制條例
【裁判全文】
臺灣基隆地方法院刑事判決        98年度訴字第690號
公  訴  人  臺灣基隆地方法院檢察署檢察官
被      告  乙○○
上列被告因毒品危害防制條例案件，經檢察官提起公訴（98年度
毒偵字第1034號），並經本院合議庭裁定由受命法官獨任進行簡
式審判程序，判決如下：
    主      文
乙○○施用第一級毒品，累犯，處有期徒刑柒月；又施用第二級
毒品，累犯，處有期徒刑肆月，扣案之第二級毒品安非他命殘渣
（併同難以完全析離之吸食器壹支）沒收銷燬之。應執行有期徒
刑拾月，扣案之第二級毒品安非他命殘渣（併同難以完全析離之
吸食器壹支）沒收銷燬之。
    事實及理由
一、本件犯罪事實應補充：「乙○○於民國98年5月25日上午9時
    許，在臺北縣瑞芳鎮○○路1巷86號住處內，以將第一級毒
    品海洛因摻水置於針筒內混合注射手臂之方式，施用第一級
    毒品海洛因；又於98年5月24日下午6時許，在上開住處，以
    將第二級毒品甲基安非他命置於吸食器內下方以火燒烤產生
    煙霧吸用之方式，施用第二級毒品安非他命（起訴書誤載於
    98 年5月26日下午5時16分為警採尿回溯24小時內、96小時
    內之某時，在不詳處所，以不詳方式，分別施用第一、二級
    毒品海洛因、甲基安非他命，此部分業據蒞庭檢察官當庭更
    正）」、證據應補充：「被告於本院準備程序及審判程序之
    自白」、應適用之法條應補充：「扣案之第二級毒品安非他
    命殘渣（併同難以析離之吸食器壹支），為查獲之毒品（蓋
    無論以何種方式分離包裝袋與其內裝之毒品，包裝袋內均會
    有極微量毒品殘留，故上述包裝袋應整體視為查獲毒品，一
    併依前揭規定宣告沒收銷燬之，參見最高法院95年度臺上字
    第3739號、第7354號判決），不問屬於犯人與否，應依毒品
    危害防制條例第18條第1項前段宣告沒收銷燬之。」外，餘
    均引用如附件檢察官起訴書之記載。
二、據上論斷，應依刑事訴訟法第273條之1第1項、第284條之1
    、第299條第1項前段、第310條之2、第454條第2項，毒品危
    害防制條例第10條第1項、第2項、第23條第2項、第18條第1
    項前段，刑法第11條、第47條第1項、第51條第5款，判決如
    主文。
本案經檢察官甲○○到庭執行職務。
中    華    民    國    98    年    7    月    22    日
                  刑事第四庭法  官    何怡穎
以上正本證明與原本無異。
如不服本判決應於收受送達後10日內向本院提出上訴書狀，並應
敘述具體理由；其未敘述上訴理由者，應於上訴期間屆滿後20日
內向本院補提理由書 (均須按他造當事人之人數附繕本)「切勿
逕送上級法院」。
中    華    民    國    98    年    7    月    22    日
                            書記官    鄭梅君
附錄本案論罪科刑法條：
毒品危害防制條例第10條
施用第一級毒品者，處 6 月以上 5 年以下有期徒刑。
施用第二級毒品者，處 3 年以下有期徒刑。
附件：
臺灣基隆地方法院檢察署檢察官起訴書
                                    98年度毒偵字第1034號
    被      告  乙○○  男  32歲（民國○○年○月○○日生）
                        籍設臺北縣瑞芳鎮○○路1巷86號
                        現居基隆市○○區○○街113號4樓
                        國民身分證統一編號：Ｚ000000000號
上列被告因違反毒品危害防制條例案件，業經偵查終結，認應提
起公訴，茲敘述犯罪事實及證據並所犯法條如下：
        犯罪事實
一、乙○○前因施用毒品案件，經觀察、勒戒後，認有繼續施用
    毒品之傾向，續送強制戒治，於民國（下同）91年12月23日
    停止戒治付保護管束（接續執行後述殘刑），並於92年7 月
    31日管束期滿，由本署檢察官於92年8月4日，以92年度戒毒
    偵字第59號不起訴處分確定。另因販賣、吸用麻藥案件，經
    臺灣臺北地方法院判處應執行有期徒刑5年6月確定，於89年
    7月5日縮短刑期假釋出監，嗣因遭撤銷假釋，自91年12月23
    日起執行殘餘刑期2年8月，於94年5 月30日縮短刑期執行完
    畢。又因施用第一、二級毒品案件，經臺灣基隆地方法院以
    95年度訴字第525號各判處有期徒刑7月及3 月，應執行有期
    徒刑9月，嗣經臺灣高等法院以95年度上訴字第3679 號、最
    高法院以96年度台上字第552 號駁回上訴確定，嗣與因詐欺
    罪所處之有期徒刑4月，經分別減刑並合併定應執行6月確定
    ；再因施用第一級毒品案件，經同法院以96年度訴字第367
    號判處有期徒刑10月，並減為有期徒刑5 月確定，嗣與其因
    犯贓物、竊盜、竊盜3罪所各處之有期徒刑1月15日合併定應
    執行有期徒刑8月，上開案件接續執行，甫於97年11月29 日
    縮刑期滿執行完畢。
二、詎其猶未戒除毒癮，復基於施用第一級毒品、第二級毒品之
    犯意，於98年5月26日下午5時16分為警採尿回溯24小時內、
    96小時內之某時，在不詳處所，以不詳方式，分別施用第一
    級毒品海洛因及第二級毒品甲基安非他命各1 次。嗣因行跡
    可疑，於98年5月26日下午4時5 分，在基隆市○○區○○街
    111 號前盤查查獲，並扣得其放置於機車前置物箱之安非他
    命吸食器1 支（內含安非他命殘渣）。復經其同意採尿送驗
    ，結果呈嗎啡、安非他命類陽性反應，始悉上情。
三、案經基隆市警察局第一分局報告偵辦。
        證據並所犯法條
一、證據名稱及待證事實：
┌──┬──────────┬────────────┐
│編號│證據名稱            │待證事實                │
├──┼──────────┼────────────┤
│一  │被告乙○○警詢中及偵│被告坦承扣案之安非他命吸│
│    │查中之供述          │食器1支（內含安非他命殘 │
│    │                    │渣）係其所有，且置放於機│
│    │                    │車目視可及之前置物箱內之│
│    │                    │事實。                  │
├──┼──────────┼────────────┤
│二  │基隆市警察局第一分局│被告於98年5月26日下午5時│
│    │偵辦毒品案件尿液檢體│16字為警採集尿液送驗，鑑│
│    │對照表、臺灣尖端先進│驗結果呈毒品海洛因之代謝│
│    │生技醫藥股份有限公司│物嗎啡陽性反應及甲基安非│
│    │98年6月5日出具之濫用│他命、安非他命陽性反應，│
│    │藥物檢驗報告各1份   │足證被告有上述施用毒品海│
│    │                    │洛因及甲基安非他命之犯行│
│    │                    │。                      │
├──┼──────────┼────────────┤
│三  │本署扣押物品清單、基│扣案安非他命吸食器內之殘│
│    │隆市警察局第一分局扣│渣，經檢出含有第二級毒品│
│    │押筆錄、扣押物品目錄│安非他命成分            │
│    │表、毒品初步鑑驗報告│                        │
│    │單各1份。           │                        │
├──┼──────────┼────────────┤
│四  │照片6張             │同上編號3               │
├──┼──────────┼────────────┤
│五  │刑案資料查註紀錄表、│被告有如事實欄所載之施用│
│    │全國施用毒品案件紀錄│毒品紀錄。              │
│    │表各1份             │                        │
└──┴──────────┴────────────┘
二、核被告所為，係犯毒品危害防制條例第10條第1 項之施用第
    一級毒品及同條例第10條第2 項施用第二級毒品罪嫌。被告
    施用前後持有第二級毒品安非他命之低度行為為施用之高度
    行為所吸收，不另論罪。其所犯施用第一級毒品海洛因及第
    二級毒品甲基安非他命之犯行，行為互殊，犯意互異，請予
    分論併罰。又被告有如犯罪事實欄所載之論罪科刑執行情形
    ，有刑案資料查註紀錄表在卷可稽，其於有期徒刑執行完畢
    後，5 年以內故意再犯本件有期徒刑以上之罪，為累犯，請
    依刑法第47條第1 項之規定加重其刑。至扣案之安非他命命
    吸食器1 支（內含安非他命殘渣），請依毒品危害防制條例
    第18條第1項之規定，宣告沒收銷燬。
三、依毒品危害防制條例第23條第2項、刑事訴訟法第251條第1
    項提起公訴。
    此    致
臺灣基隆地方法院
中    華    民    國    98    年    6     月    17    日
                              檢察官  蔡  興  華
本件正本證明與原本無異
中    華    民    國    98    年    6     月    18    日
                              書記官  楊  雅  玲
附錄所犯法條：
毒品危害防制條例第10條
    施用第一級毒品者，處 6 月以上 5 年以下有期徒刑。
    施用第二級毒品者，處 3 年以下有期徒刑。


司法院資訊處製作；財團法人民間司法改革基金會備份。
